【裁判字號】    98,上訴,803
【裁判日期】    980306
【裁判案由】    偽造貨幣
【裁判全文】
臺灣高等法院刑事判決                 98年度上訴字第803號
上  訴  人
即  被  告  乙○○冒名丙○○
上列上訴人因偽造貨幣案件，不服臺灣士林地方法院96年度訴字
第819 號，中華民國97年12月12日第一審判決（起訴案號：臺灣
士林地方法院檢察署96年度偵字第4634號），提起上訴，本院判
決如下：
    主  文
上訴駁回。
    理  由
一、按刑事訴訟法第350條、第361條規定，不服地方法院之第一
    審判決而上訴者，須提出上訴書狀，並應敘述具體理由，為
    上訴必備之程式。倘已提出上訴理由，但所提非屬具體理由
    者，則由第二審法院以上訴不合法律上之程式，判決駁回。
    而所謂具體理由，必係依據卷內既有訴訟資料或提出新事實
    或新證據，指摘或表明第一審判決有何採證認事、用法或量
    刑等足以影響判決本旨之不當或違法，而構成應予撤銷之具
    體事由，始克當之（例如：依憑證據法則具體指出所採證據
    何以不具證據能力，或依憑卷證資料，明確指出所為證據證
    明力之判斷如何違背經驗、論理法則）；倘僅泛言原判決認
    定事實錯誤、違背法令、量刑失之過重或輕縱，而未依上揭
    意旨指出具體事由，皆難謂係具體理由，俾與第二審上訴制
    度旨在請求第二審法院撤銷、變更第一審不當或違法之判決
    ，以實現個案救濟之立法目的相契合，並節制濫行上訴。
二、本件上訴人即被告乙○○上訴意旨略以：被告對原審判決之
    犯罪事實業已坦承不諱，本次係因家中有年邁罹病之雙親，
    及無謀生能力之子女，加之自身罹有肝病及血小板過低等疾
    病，於經濟拮据之情形下，一時失慮，始向同案被告甲○○
    購買偽鈔，且本案係因被告供出偽鈔之上手，並與警方配合
    ，始得以破獲，阻止同案被告甲○○繼續持偽鈔混亂社會經
    濟，被告之行為雖有不當，然基於上揭理由，請撤銷原判決
    ，依刑法第59條之規定，對被告減輕其刑云云。惟按刑罰之
    量定，為法院得依職權自由裁量之事項，苟於法定刑度之內
    ，予以量定，且客觀上並無明顯濫權之情形者，自不容當事
    人任憑主觀意見，指摘其違法、失當。又刑法第59條之規定
    ，係裁判上之酌減，乃法院於職權範圍內得為酌定之事項，
    除其裁量權之行使，明顯違反比例原則外，不得任意指為違
    法（最高法院93年度台上字第1159號裁判意旨參照）。原判
    決就如何量定其宣告刑之理由，已經敘明審酌被告之素行、
    犯罪動機、所生危害及犯罪後坦承之態度等一切情狀，於法
    定刑度之內予以量定，客觀上並無明顯濫權之情形，且於理
    由內敘明已審酌被告之犯罪情節，尚難認有何足以引起一般
    同情或顯可憫恕之情狀，而無刑法第59條規定之適用。被告
    置原判決上開論述於不顧，徒以原審得於職權範圍內得為酌
    定之事項，而指摘原判決未依刑法第59條酌減其刑，並未依
    卷證或提出新事實、新證據，具體指摘原判決有何逾越法定
    刑度，或濫用自由裁量權限之違法或不當。是被告上訴，未
    以書狀敘述原判決有何應予撤銷之具體理由，應認其上訴為
    不合法律上之程式，爰不經言詞辯論，予以駁回。
三、據上論斷，應依刑事訴訟法第367條前段、第372條，判決如
    主文。
中    華    民    國    98    年    3     月    6     日
            刑事第二十一庭審判長法  官  蘇隆惠
                                法  官  曾家貽
                                法  官  楊力進
以上正本證明與原本無異。
如不服本判決，應於收受送達後10日內向本院提出上訴書狀，其
未敘述上訴之理由者並得於提起上訴後10日內向本院補提理由書
（均須按他造當事人之人數附繕本）「切勿逕送上級法院」。
                                書記官  楊麗娟
中    華    民    國    98    年    3     月    9     日


司法院資訊處製作；財團法人民間司法改革基金會備份。
